臺灣彰化地方法院刑事判決                          九十一年度訴字第三九二號
    公  訴  人  臺灣彰化地方法院檢察署檢察官
    被      告  甲○○
右列被告因違反毒品危害防制條例案件，經檢察官提起公訴（九十一年度毒偵緝字第
七六號、九十一年度毒偵字第三一一號、第七０五號），本院判決如左：
    主      文
甲○○連續施用第一級毒品，累犯，處有期徒刑壹年，扣案之海洛因壹包（淨重零點
貳柒公克）沒收銷燬之；又連續施用第二級毒品，累犯，處有期徒刑肆月。應執行有
期徒刑壹年貳月，扣案之海洛因壹包（淨重零點貳柒公克）沒收銷燬之。
    事      實
一、甲○○曾於民國八十四年間，因肅清煙毒條例案件，經法院判處有期徒刑三年四
    月確定，於八十五年九月二十日假釋出獄，甫於八十七年四月十三日假釋期滿執
    行完畢。其前曾於九十年間因施用毒品案件，經法院裁定送觀察、勒戒後，認無
    繼續施用毒品傾向，業經台灣彰化地方法院檢察署檢察官於九十年六月八日以九
    十年度毒偵字第二一九四號為不起訴處分確定；詎甲○○仍不知悔改，復基於概
    括之犯意，自九十年十一月五日起至九十一年二月二十六日止，連續在彰化縣員
    林鎮○○路○段三十五巷六號住處等處，以注射針筒施打第一級毒品海洛因之方
    式，施用第一級毒品海洛因多次；其另基於概括之犯意，自九十一年二月二日前
    四日內某一時點起至同年月二十七日前四日內某一時點止，連續在上址等處，以
    將第二級毒品安非他命置於玻璃管內，以火燒烤使之產生白色煙霧，再以過濾器
    過濾而吸食之方式，施用第二級毒品安非他命多次。嗣其先於九十年十一月六日
    凌晨零時二十分許，在彰化縣員林鎮○○路○段一七四巷巷口為警查獲，經警方
    採驗其尿液發現呈嗎啡陽性反應；其又於九十一年二月二日凌晨零時十分許，在
    彰化縣員林鎮○○街八十五巷巷口為警查獲，並扣得其所有之第一級毒品海洛因
    一包（淨重０．二七公克），甲○○經本院以九十年度毒聲字第四四九０號裁定
    送觀察、勒戒，於九十一年二月二十七日經警緝獲送台灣彰化看守所附設勒戒處
    所執行觀察、勒戒，該所於同日辦理入所採尿作業，經送鑑驗結果，其尿液亦呈
    鴉片類及安非他命類陽性反應，而該次觀察、勒戒結果，認其有繼續施用毒品之
    傾向。
二、案經彰化縣警察局員林分局報請台灣彰化地方法院檢察署檢察官偵查起訴。
    理      由
一、訊據被告甲○○對於右揭施用第一級毒品海洛因及於九十一年二月二十二日施用
    第二級毒品安非他命之事實坦承不諱，惟矢口否認有連續施用第二級毒品安非他
    命之犯行，辯稱：伊僅曾於九十一年二月二十二日施用安非他命一次而已，不知
    之前警方於九十一年二月二日所採之尿液為何會呈甲基安非他命陽性反應云云。
    惟查，警方於九十年十一月六日所採取被告尿液送檢驗結果，確呈嗎啡陽性反應
    ，嗣後警方再於九十一年二月二日及勒戒處所於同年月二十七日所採取被告尿液
    送檢驗結果，確均呈嗎啡及甲基安非他命陽性反應，此有彰化縣衛生局煙毒尿液
    檢驗成績書二紙及詮昕科技股份有限公司濫用藥物尿液檢驗報告一份附卷可稽，
    而依人體施用毒品安非他命後能從所排尿液中驗出甲基安非他命反應之時間約為
    四日左右，是以被告確曾自九十一年二月二日前四日內某一時點起至同年月二十
    七日前四日某一時點止連續施用第二級毒品安非他命數次，其所辯僅施用毒品安
非他命一次顯係事後避重就輕之詞，不足採信，且扣案之粉末一包經送鑑驗結果
    ，確均係毒品海洛因，此有法務部調查局鑑定通知書一份附卷可參，是以被告連
    續施用毒品海洛因及安非他命之犯行均堪認定。再被告前於九十年間因施用毒品
    案件，經法院裁定送觀察、勒戒後，認無繼續施用毒品傾向，業經台灣彰化地方
    法院檢察署檢察官於九十年六月八日以九十年度毒偵字第二一九四號為不起訴處
    分確定，其再因犯本案，經送觀察、勒戒後，認有繼續施用毒品之傾向，此有台
    灣彰化看守所附設勒戒處所有無繼續施用毒品傾向證明書、刑案資料查註紀錄表
    及被告全國前案紀錄表在卷可證。綜上所述，本件事證已臻明確，被告之犯行洵
    堪認定。
二、核被告所為，係犯毒品危害防制條例第十條第一項、第二項之罪。其於施用毒品
    海洛因、安非他命前後持有海洛因、安非他命之低度行為，應為施用之高度行為
    所吸收，均不另論罪。其先後多次施用第一級毒品海洛因、第二級毒品安非他命
    之犯行，時間緊接，犯意概括，犯罪構成要件復相同，均為連續犯，應論以一罪
    ，並均依法加重其刑。被告所犯上開二罪，犯意各別，犯罪構成要件不同，應予
    分論併罰。又被告曾於八十四年間，因肅清煙毒條例案件，經法院判處有期徒刑
    三年四月確定，於八十五年九月二十日假釋出獄，甫於八十七年四月十三日假釋
    期滿執行完畢，此有台灣彰化地方法院檢察署刑案資料查註紀錄表在卷可稽，其
    於受有期徒刑執行完畢五年以內再犯有期徒刑以上之本罪，為累犯，均應依法遞
    加重其刑。爰審酌被告犯罪之動機、所生危害及其犯罪後之態度等一切情狀，各
    量處如主文所示之刑，並定其應執行之刑。扣案之海洛因一包（淨重０．二七公
    克）係毒品，應諭知沒收銷燬之。
據上論斷，應依刑事訴訟法第二百九十九條第一項前段，毒品危害防制條例第十條第
一項、第二項、第十八條第一項前段，刑法第十一條前段、第五十六條、第四十七條
，第五十一條第五款，判決如主文。
中      華      民      國    九十一    年      五      月      三      日
                                    台灣彰化地方法院刑事第二庭
                                        法      官  石  馨  文
右正本證明與原本無異。
如不服本判決，應於判決送達後十日內，向本院提出上訴狀（須附繕本）。
                                        法院書記官  呂  雅  惠
中      華    民      國    九十一    年      五      月      七      日
附錄法條
毒品危害防制條例第十條
施用第一級毒品者，處六月以上五年以下有期徒刑。
施用第二級毒品者，處三年以下有期徒刑。
